Inventaris van het archief van de familie Van Matenesse en van de Heerlijkheid Matenesse, 1251-1917
Nationaal Archief, Den Haag
- Persoonlijk, A
  - Aanverwante families
    - Van Broekhuizen
      - Staas van Broekhuizen (ca. 1415-1469), CXIV
        Zoon van Johan van Broekhuizen (CXIII) en Adriana van Brakel. Hij huwde Geertruida van Strijen (+ 1478).
        - Stukken betreffende zijn borgstelling voor Hendrik van Strijen, broeder te Zevenbergen, van diens koop van het goed van wijlen Arnout van Zevenbergen in Aalburg, Genderen, Heesbeen en Heusden, afschrift., z.j., 1463; ---; 1 stuk
        - Akte van scheiding en deling van zijn nalatenschap., 1469; ---; 1 stuk
        - Akte van afstand door Johan van Drongelen, landcommandeur van het Duitse huis, voor Hendrik van Broekhuizen van diens recht op zijn nalatenschap., 1475; ---; 1 charter
        - Akte van scheiding en deling van zijn nalatenschap na de dood van Geertruida van Strijen., 1478; ---; 1 charter
      - Arnout van Broekhuizen (ca. 1450-1513), CXV
        Zoon van Staas van Broekhuizen (CXIV) en Geertruida van Strijen. Hij huwde Geertruida de Cocq van Opijnen.
        - Akte van schuldbekentenis door Reinier van Broekhuizen, Zeger van Groesbeek en Johan van de Poll van ƒ 500,- aan hem., 1475; ---; 1 charter
      - Adriaan van Broekhuizen, CXVI
        Zoon van Staas van Broekhuizen (CXIV) en Geertruida van Strijen.
        - Testament., 1515; ---; 1 stuk
      - Staas van Broekhuizen (+ 1525), CXVII
        Zoon van Arnout van Broekhuizen (CXV) en Geertruida de Cocq van Opijnen. Hij huwde Cornelia van Wijhe.
        - Brief van Maximiliaan van Bergen betreffende de gevangenschap van zijn broer., 1516; ---; 1 stuk
    - Van IJzendoorn
      De familie Van IJzendoorn was vervant aan de familie Van Azewijn door huwelijken in 1564 (CIV) en in 1578 (CVII).
      - Allard van IJzendoorn, CXVIII
        Zoon van Willem van IJzendoorn en Arnolda van Keppel. Hij huwde Folswina van Druten.
        - Akte van kwijtschelding door Johan van Kersbergen van schadeloosstelling door hem en Zweder van Bloemenstein., 1381; ---; 1 charter
        - Akte van bevestiging door Willem van Druten, rechter tussen Maas en Waal, van hem in zijn beslag op goed van wijlen Wouter van Overrijn in Dreumel., 1392; ---; 1 charter
        - Kwitanties door Wouter van Overrijn van renten uit het goed van Willem van Druten., 1396; ---; 2 charters
        - Akte van kvijtschelding door Johan van Meerten van alle schuld aan Folswina, zijn weduwe., 1414; ---; 1 charter
      - Rudolf van IJzendoorn (+ 1410), CXIX
        Zoon van Willem van IJzendoorn en Arnolda van Keppel. Hij was proost van St. Pieter te Utrecht.
        - Akte van dagvaarding door de abt van St. Laurens buiten Utrecht van Rudolf van Lawijck in diens geschil met hem betreffende de hof Zelbeek., 1403; ---; 1 charter
        - Akte van bevestiging door Arnout, heer van Leyenberg, rechter in de Nederbetuwe, van de overdracht door Arnout Bor van den Gein van zijn goed in de Nederbetuwe wegens een schuld van 800 gouden schilden aan Albert Balis, priester van IJzendoorn., 1402; ---; 1 charter
      - Willem van IJzendoorn, CXX
        Zoon van Allard van IJzendoorn (CXVIII) en Folsvina van Druten. Hij was onder meer rechter in het land van Maas en Waal en huwde Adriana van Brakel (+ ca. 1428) en in tweede echt Adriana de Cocq van Neerijnen.
        - Loopbaan, a
          - Akte van overdracht door Gerard van Meerten, priester, van het goed van de kinderen van Wouter Boes in de Nederbetuwe wegens een schuld van 4 schilden aan Herman Passier., 1413; ---; 1 charter
          - Akte van schuldbekentenis door Herman van de Poll c.s. van 131 schilden aan Dirk van Heumen op zijn goed in Dreumel., 1417; ---; 1 charter
          - Akte van schuldbekentenis door Heimerik van Druten van 1400 gouden schilden, gepand op zijn goed in Druten, aan Arnout, bastaard van heer Willem van Druten., 1418; ---; 1 charter
          - Akte van schuldbekentenis door Govert van Delft en Weytke, zijn vrouw, van 49 schilden aan Jacob van Riemsdijk op hun goed in Wamel., 1418; ---; 1 charter
          - Akte van overdracht door Sander van Wely en Christina, zijn vrouw, van drie stukken land in Afferden aan Wouter Nasschert., 1418; ---; 1 charter
          - Akte van schuldbekentenis door Willem van den Bongard van ƒ 20,- aan Johan van den Bongard op zijn goed in Appeltern., 1418; ---; 1 charter
          - Akte van lijftocht van Elisabeth, gemaakt door Willem van Druten, haar man, op zijn goed in Afferden., 1419; ---; 1 charter
          - Akte van lijftocht van Willem van Druten, gemaakt door Elisabeth, zijn vrouw, op haar goed in Afferden., 1419; ---; 1 charter
          - Akte van lijftocht van Willem van Druten, gemaakt door Elisabeth, zijn vrouw, op haar goed in Winssen., 1419; ---; 1 charter
          - Akte van schuldbekentenis door Machteld, weduwe van Gerard Nikolaasz., van ƒ 7,- aan Herman die Hase., 1420; ---; 1 charter
            Bovenstaande charters, behalve de eerste alle staande op zijn naam, zijn blijkbaar te beschouwen als schepenkistoorkonden, die aan de rechter van het land van Maas en Waal zijn gebleven.
        - Financiën, b
          - Akte van schadeloosstelling door Willem, heer van IJzendoorn, en Elisabeth van Loenersloot van hem voor ƒ 404,- bij Gozewijn van Lienden., 1422; ---; 1 charter
          - Akte van bevestiging door de rechter van IJzendoorn van hem in de verkoop van het verbeurde goed van Willem van IJzendoorn Hermansz., gehuwd met Otto, in IJzendoorn aan Allard van IJzendoorn, zijn bastaard., 1437; ---; 1 charter
          - Akte van schadeloosstelling door Jacob van IJzendoorn van hem, Wouter, bastaard van heer Willem van IJzendoorn, en Hendrik van Loenersloot van de verpachting van zijn winden rosmolen in IJzendoorn wegens schuld aan Willem van Lienden, Johan Vos van Avezaath en Johan van Meerten., 1439; ---; 1 charter
          - Akte van schadeloosstelling door Jordaan van Wijhe van hem voor ƒ 214,-., 1442; ---; 1 charter
      - Wouter van IJzendoorn, CXXI
        Zoon van Willem van IJzendoorn (CXX) en Adriana van Brakel. Hij huwde in 1456 Katharina van Sterkenburg (+ 1473).
        - Akte van uitgifte in tijns door hem van een huis en hofstede in IJzendoorn aan Otto Willemsz., gehuwd met Aleid van Gesteren., 1460; ---; 1 charter
        - Attestatie van Arnoldus van Everdingen, priester, betreffende zijn appel bij de officiaal van Utrecht in zijn geschil met Willem van Gent., 1463; ---; 1 stuk
      - Ernst van IJzendoorn (+ 1538), CXXII
        Zoon van Wouter van IJzendoorn (CXXI) en Katharina van Sterkenburg. Hij huwde Oda van Amstel van Mijnden (+ 1517) en in tweede echt NN. van Culemborg.
        - Loopbaan, a
          - Akte van kwijtschelding door David, bisschop van Utrecht, van gelden voor onderhoud van het slot te Abcoude aan hem., 1492; ---; 1 stuk
        - Financiën, b
          - Akte van aanstelling door hem van Meeus en Noyde van Amerongen, zoons van Jacob Zegersz., Dirk Pietersz., Hendrik Borre en Wouter van Herwijnen als zaakwaarnemers van zijn goed in Zuid-Holland., 1495; ---; 1 charter
          - Akte van veroordeling door het Hof van Holland van hem in de betaling van een jaarlijkse som aan de graaf van Holland wegens zijn bezit van de Poelie., 1502; ---; 1 stuk
        - Nalatenschap, c
          - Testamenten, 1533 en 1537; met afschrift., z.j.; ---; 3 charters en 1 katern
            Het testament van 1533 gedrukt: Dodt, V, pp. 308-309.
          - Akte van uitspraak door Adriaan van Matenesse c.s. in een geschil tussen Anton en Katharina van IJzendoorn betreffende de nalatenschap van hun ouders., 1538; ---; 1 charter
      - Anton van IJzendoorn (+ 1559), CXXIII
        Zoon van Ernst van IJzendoorn (CXXII) en Oda van Amstel van Mijnden. Hij huwde in 1538 Otta van Tuyll van Bulkestein (+ 1592).
        - Akte van huwelijksvoorwaarden tussen hem en Otta van Tuyll., 1538; ---; 1 charter
        - Akte van aanstelling door Hendrik van Beieren, elect van Utrecht, van hem tot schout van Werkhoven., 1528; ---; 1 charter
        - Akte van overeenkomst door Reinier van Azewijn, gehuwd met Katharina van IJzendoorn, met Machteld van IJzendoorn, haar zuster, betreffende zijn nalatenschap in Zwijndrecht en Sterkenburg., 1571; ---; 1 charter
      - Stukken, afkomstig van Otta van Tuyll, zijn echtgenote
        - Codicil, afschrift., 1592, 1589; ---; 1 katern
    - Van Sterkenburg
      De familie Van Sterkenburg was verwant aan de familie Van IJzendoorn door huwelijk in 1456 (CXXI).
      - Gijsbert van Sterkenburg, CXXIV
        Hij huwde Katharina Vrencke.
        - Akte van schedeloosstelling door Wouter van IJzendoorn, gehuwd met Haze van Montfoort, van hem voor zijn borgstelling voor 450 pond bij Machelinus van der Strijp., 1370; ---; 1 charter
      - Gijsbert van Sterkenburg (+ 1481), CXXV
        Zoon van Ernst van Sterkenburg en kleinzoon van Gijsbert van Sterkenburg (CXXIV). Hij huwde Glorie van Akersloot (+ 1469).
        - Familieleven, a
          - Akte van bevestiging door Julianus, pauselijk legaat, van hem, zijn vrouw en hun kinderen in de keuze van een eigen biechtvader., 1434; ---; 1 charter
        - Financiën, b
          - Akte van bevestiging door Frederik, bisschop van Utrecht, van hem in zijn schadeloosstelling van Lodewijk van Montfoort c.s. van ƒ 750,-, betaald aan Ernst van Hinderstein., 1414; ---; 1 charter
          - Akte van kwijtschelding door Dirk van Buren van de pacht aan hem en zijn moeder., 1434; ---; 1 charter
          - Akte van kwijtschelding door Dirk Willemsz. van zijn schuld aan Gijsbert Evertsz., Dirks schoonvader., 1436; ---; 1 charter
          - Akte van kwijtschelding door Wouter van IJzendoorn, gehuwd met Katharina, van het hun toegezegde aan hem., 1456; ---; 1 charter
          - Akte van afstand door Wouter van IJzendoorn, gehuwd met Katharina van Sterkenburg, van hun aanspraken op zijn goed en dat van Glorie, zijn vrouw, in Zuid-Holland en Utrecht., 1466; ---; 1 charter
          - Akte van bevestiging door de priorin van het convent van Maria Magdalena te Wijk bij Duurstede van 10 schilden op 17 morgen in Giessendam op naam van Arnout van Sterkenburg, zijn dochter., 1468; ---; 1 charter
    - Van Aldenbockum
      De familie Van Aldenbockum was verwant aan de familie Van Azewijn door huwelijk in 1606 (CVIII).
      - Johan van Aldenbockum, CXXVI
        Zoon van Johan van Aldenbockum. Hij huwde Christina van den Loë.
        - Akte van lijftocht van Christina van den Loë, gevestigd door hem op het goed van de hertog van Kleef., 1452; ---; 1 charter
      - Pieter van Aldenbockum (+ 1605), CXXVII
        Zoon van Pieter van Aldenbockum en Sofia van Till. Hij huwde in 1574 Elisabeth van Honepel (+ 1579) en in tweede echt Elisabeth van den Loë (+ 1624).
        - Brief van Maria van Nassau, gravin van den Bergh, betreffende verheffing van lenen., 1594; ---; 1 stuk
        - Akte van overdracht door Willem, hertog van Kleef, van ƒ 50,- jaarlijks aan hem, afschrift., 1650, 1572; ---; 1 stuk
      - Stukken, afkomstig van Elisabeth van den Loë, zijn echtgenote
        - Brieven van Elburg van den Loë., 1609-1614; ---; 3 stukken
    - Van Honepel
      De familie Van Honepel was vervant aan de familie Van Aldenbockum door huwelijk in 1574 (CXXVII).
      - Luitze van Honepel (+ 1431), CXXVIII
        Hij huwde Machteld van een onbekende familie.
        - Testament van Machteld, weduwe van Luitze van Honepel., 1465; ---; 1 charter
      - Rutger van Honepel (+ 1491), CXXIX
        Zoon van Luitze van Honepel (CXXVIII) en Machteld. Hij huwde Belia van Dorth.
        - Akte van bevestiging door Machteld, weduwe van Luitze van Honepel, van de scheiding en deling door hem van zijn nalatenschap., 1469; ---; 1 charter
      - Albert van Honepel (+ 1501), CXXX
        Zoon van Rutger van Honepel (CXXIX) en Belia van Dorth. Hij was hofmeester van de hertog van Kleef en huwde in 1475 Katharina van Wittenhorst.
        - Akte van huwelijksvoorwaarden tussen hem en Katharina van Wittenhorst., 1475; ---; 1 charter
        - Akte van bevestiging door Johan, hertog van Kleef, van hem in zijn ambten en in 50 malder ambthaver jaarlijks uit het goed te Groenen, Bergen, Berswick en Millingen en in de hoenders aldaar en in IJsselborg., 1498; ---; 1 charter
    - Van den Loë
      De familie Van den Loë was verwant aan de familie Van Aldenbockum door huwelijk omstreeks 1480 (CXXVII).
      - Johan van den Loë (+ 1476), CXXXI
        Zoon. van Wessel van den Loë en Elisabeth van Overhaus. Hij was maarschalk van de hertog van Kleef en huwde Christina van Eyll.
        - Stukken betreffende een geschil tussen hem en Johan Bogge enerzijds en Wijnand van Arnhem anderzijds., 1455; ---; 3 charters
      - Wessel van den Loë (+ 1509), CXXXII
        Zoon van Johan van den Loë (CXXXI) en Christina van Eyll. Hij was ambtman van de Lijmers en huwde Elisabeth van Berenbroeck.
        - Akte van bevestiging door paus Sixtus IV van hem, gehuwd met Elisabeth, in een draagbaar altaar., 1477; ---; 1 charter
          Gedrukt: De Geer, Kroniek, 1850, pp. 228-229.
        - Akte van schadeloosstelling door Johan, hertog van Kleef, van hem voor zijn reis naar Utrecht. afschrift., z.j., 1481; ---; 1 stuk
        - Akte van schadeloosstelling door Johan, hertog van Kleef, van zijn borgstelling voor ƒ 9600,- bij Johan, graaf van Nassau en Dietz., 1484; ---; 1 charter
      - Wessel van den Loë (+ 1547), CXXXIII
        Zoon van Wessel van den Loë (CXXXII) en Elisabeth van Berenbroeck. Hij was drost van de Lijmers en huwde Margaretha van Honepel (+ 1558).
        - Akte van scheiding en deling van zijn nalatenschap en die van Margaretha van Honepel., 1558; ---; 1 charter
      - Dirk van den Loë (+ 1592), CXXXIV
        Zoon van Wessel van den Loë (CXXXIII) en Margaretha van Honepel. Hij was proost van Emmerik.
        - Akte van aanvaarding door Willem Ketelaar van een huis en hof in Wesel van hem met zijn broers en zusters., 1568; ---; 1 charter
        - Missive van Frederik, graaf van den Bergh, betreffende een lening van 50 daalders., 1571; ---; 1 stuk
        - Akte van bevestiging door de abdis van Elten van hem in 17 malder gerst jaarlijks, gevestigd door Rutger Kuyper, pachter van de hof ter Hopert., 1579; ---; 1 charter
        - Missive van Willem, graaf van den Bergh, betreffende de bijstand bij het bestuur., 1581; ---; 1 stuk
        - Staat van door hem nagelaten stukken., z.j.; ---; 1 katern
      - Hendrik van den Loë, CXXXV
        - Stukken betreffende zijn wijding door George van Egmond, bisschop van Utrecht, tot priester., 1537; ---; 2 charters getransfigeerd
- Zakelijk, B
  - Eigendommen en bezittingen
    - Zuid-Holland, 1
      - Alkemade
        - Akte van overdracht door Laurens Maurijnsz. Buyerman van ƒ 18,- jaarlijks op zijn hofstede in Alkemade aan Baartje Jansd. te Haarlem, 1562; gecancelleerd., 1628; ---; 1 charter
      - Alphen
        - Akte van verpachting door de landcommandeur van het Duitse huis van 18 morgen in Alphen., 1579-1670; div.nrs.; 6 charters en 1 stuk
          - Aan Frederik van Renesse, 1579, ---
          - Aan Gijsbert van Matenesse, 1580, ---
          - Aan Johan van Matenesse, 1600, ---
          - Aan Adriaan van Matenesse, 1654; met bijlage, 1654, ---; 1 charter en 1 stuk
          - Aan Gijsbert van .Matenesse ook van 8 morgen 2 hont aldaar, 1656, ---
          - Aan Rem van Limborch, executeur-testamentair van Gijsbert van Matenesse, 1670, ---
      - Asperen
        - Akte van overdracht door Gijsbert van Malsen, gehuwd met Anna Cornelisd., van 6 morgen 2 hont in Breukershoeve en 131/2 hont in Nieuwland in Asperen aan Otto van Malsen, 1532; met retroacte., 1501; ---; 2 charters
        - Akte van schuldbekentenis door Rutger Woutersz. van ƒ 380,- 10 st. wegens de koop van een half huis in Asperen aan Johan van Rhenoy, 1613; gecancelleerd., 1618; ---; 1 charter
      - Bleskensgraaf
        - Akte van belening door koning Filips II, heer van de Lek, van Agatha van Alkemade met een vierde van 12 morgen in Bleskensgraaf., 1569; ---; 1 charter
      - Bodegraven
        - Stukken betreffende de overdracht door Willem Gijsbertsz. van 6 schilden jaarlijks op een hofstede in Bodegraven aan Johan van Matenesse, 1579-1580; met retroacta., 1548-1550; ---; 2 charters en 2 stukken
        - Kwitanties van Cornelis van der Hout voor Jan Woutersz. van Bodegraven wegens ontvangsten van het goed in Bodegraven., 1608; ---; 2 stukken
        - Akte van overdracht door Willem van Nieuwpoort, rentmeester-generaal van Noord-Holland, van 4 morgen in Bodegraven in de Zuidpolder aan Hendrik Valkenaar., 1647; ---; 1 charter
      - Charlois
        - Akte van overdracht door Jan van de Kerkhoff, koopman te Culemborg, van 31/2 morgen in Charlois in Vlamings blok aan Wit Sebastiaansz., 1580; ---; 1 charter
          Dit perceel kwam kennelijk op een later tijdstip in handen van de familie Van Matenesse.
        - Stukken, betreffende Robbenoord, Karnemelksland en de Plomp., 1581-1598; div.nrs.; 2 charters en 1 omslag
          - Akten van scheiding en deling, 1581-1582, ---; 1 charter en 1 stuk
          - Akte van overdracht door Cornelis de Bie, Arnout Verhooch en Leendert van der Burch van land in Robbenoord aan Johan en Gijsbert van Matenesse, broers, Johan van Matenesse Nikolaasz. en Nikolaas van Matenesse Johansz., 1582, ---; 1 charter
          - Rekeningen van Cornelis de Bie en Willem van der Duin van het goed van Johan en Nikolaas van Matenesse, 1583-1598; met bijlage, 1595, ---; 1 omslag
            Zie ook: Heerlijkheid Lisse,nummer toegang ##, inv.nrs. 67-69.
        - Akte van overdracht door Maria van Matenesse, weduve van Johan van Schagen, van de helft van 23 morgen in Charlois in de Hillen aan Johan van Matenesse Nikolaasz., met bijlage., 1584; ---; 2 charters getransfigeerd
      - Delfshaven
        - Akte van belening door Wouter van Matenesse van Katharina, veduwe van Hendrik Berwoutsz., met 1 morgen in Schoonreloo., 1395; ---; 1 charter
          Zie: "Ons Voorgeslacht", jrg. 30, 1975, p. 196.
        - Akte van overdracht door Wouter van Matenesse van 11/2 morgen in Schoonreloo aan Willem Willemsz., zijn leenman., 1444; ---; 1 charter
        - Akte van verhuur door Adriaan van Matenesse van 18 hont in Schoonreloo aan Nikolaas Jacobsz., 1555; ---; 1 stuk gechirografeerd
      - Delft
        - Akte van overdracht door Cornelis Doeleman van de helft van 7 hont in Abtswoude aan de abt van Egmond na naasting, 1540; met bijlage, 1540, en retroacte., 1539; ---; 2 charters en 1 stuk getransfigeerd
        - Akte van overdracht door Cornelis Pietersz. van 31/2 morgen in Abtsrecht aan de abt van Egmond na naasting, 1543; met bijlage, 1543, en retroacte., ---; 3 charters getransfigeerd
        - Akte van overdracht door de wezen van Nikolaas de Bruin van 7 morgen 1 hont in Abtsrecht aan de abt van Egmond na naasting., 1544; ---; 1 charter
      - Driebruggen
        - Akte van overdracht door Adriaan Hendriksz. van ƒ 12,- jaarlijks op 51/2 morgen in Lange Ruige Weide aan Hendrik Foppenz., 1550; gecancelleerd., 1564; ---; 1 charter
          Dit perceel kwam naderhand blijkbaar in handen van Agatha van Alkemade.
      - Geervliet
        - Akte van belening door Jacob van Gaasbeek van Wouter van Matenesse met 16 pond jaarlijks uit de kamer van Putten, 1436; vidimus., 1460; ---; 1 charter
          Zie: "Ons Voorgeslacht", jrg. 34, 1979, P. 191 nr. 183.
        - Akte van schuldbekentenis door Jacob Jansz., schout van Biert, van ƒ 516,- 13 st. 4 d. aan de medeërfgenamen van Emerentiana Arnouts, veduwe van Boudewijn van Kerkwerve, wegens de koop van 3 gemeten 100 roeden in Oud Hoenderhoek., 1618; ---; 1 charter
        - Akte van schuldbekentenis door Gerard Jansz. en Cornelis Kiefhil van ƒ 144,- aan Arnout Jansz. en Hendrik Hendriksz., timmerlieden, wegens materiaal voor een huis in Simonshaven., 1619; ---; 1 charter
        - Memorie betreffende de verkoop door erfgenamen van Andries van Bronkhorst van ca. 21 gemeten in Biert aan Karel van Matenesse., l619; ---; 1 stuk
      - Giessendam
        - Akte van bevestiging door hertog Albrecht van Beieren van de overdracht door Koenraad van Heisterbach van een deel van de uitervaarden met visserijen van Giessendam, genaamd Poelie, belast met erfpacht, aan jonge Koenraad van Heisterbach, zijn zoon, 1399; vidimus., 1403; ---; 1 charter
        - Akte van kwijtschelding door Willem van Beieren, graaf van Oostervant, aan Koenraad van Heisterbach en diens broers en zusters van hun wandaden., 1402; ---; 1 charter
      - 's-Gravendeel
        - Akte van overdracht door Johan de Waha, gehuwd met Margaretha van Mérode, van een vierde deel van drie stukken land in 's-Gravendeel aan Cornelis van Mierop., 1597; ---; 1 charter
        - Akte van overdracht door Dirk van Alkemade van 1 morgen 852 roeden in de Trekdam en 250 roeden in de Nieuve Mokhoek in 's-Gravendeel aan de kinderen van Willem van Matenesse., 1632; ---; 1 charter
        - Akte van schuldbekentenis door Cors Corsz. van ƒ 2500,-, gevestigd op 4 morgen 209 roeden en 101/2 hont in de Trekdam en zijn huis in 's-Gravendeel, aan Margaretha Dirks, weduwe van Johan Cool., 1655; ---; 1 charter
      - 's-Gravenzande
        - Akte van overdracht door Nikolaas Govertsz. van zijn goed in 's-Gravenzande in het Nieuwland aan Wouter van Matenesse, Laurens Zonderdank en Evert Jansz., 1464; met akte van overdracht door de laatsten van hun deel aan Wouter van Matenesse, afschrift., z.j., 1467; 599; 2 stukken
          Zie: "Ons Voorgeslacht", jrg. 39, 1984, pp. 53-54.
        - Akte van overdracht door de Staten van Holland van enige achtendelen tarwe op land van de heerlijkheid Voorne in Zandambacht aan Johan van Matenesse., 1583; ---; 1 charter
      - Groot-Ammers
        - Attestatie van Jan Gerardsz. Jacob Evertsz., Bernard Florisz. en Wouter Nikolaasz. voor Johan van Woerden, heer van Vliet, betreffende bevaarbaarheid en opbrengst van de kil, genaamd Snackert., 1509; ---; 1 charter
      - Hillegersberg
        - Stukken betreffende tienden van St. Paulus in Hillegersberg., 1435-1654; div. nrs.; 8 charters en 1 omslag
          Zie: "Ons Voorgeslacht", jrg. 22, 1967, pp. 37-38, nr. 11.
          - Akten van belening door abt en leenhof, 1435-1654; met bijlagen.1651, div. nrs.; 4 charters en 2 stukken
            - Van Wouter van Matenesse, 1435; afschrift, z.j., ---; 1 stuk
            - Van Adriaan van Matenesse, 1524, ---; 1 charter
            - Van Johan van Matenesse, 1558, ---; 1 charter
            - Van Johan van Matenesse, 1622; met rekest aan de Staten van Utrecht om kwijtschelding van de jaarlijkse pacht, z.j., en gunstig appointement, 1651, ---; 1 charter en 1 stuk aaneenhecht
            - Van Adriaan van Matenesse, 1654, ---; 1 charter
          - Stukken betreffende de jaarlijkse pacht.1431-1651, div. nrs.; 5 stukken
            - Kwitanties door abt en rentmeester, 1431-1609, ---; 4 stukken
            - Rekest van Johan van Matenesse aan de Staten van Utrecht om kwijtschelding van de pacht, z.j.; met gunstige appointement, 1651, en bijlage, afschrift, 1651, ---; 1 stuk
              Zie ook: inv.nr. 605.
        - Akte van overdracht door Frank van Gistel van het goed in Hillegersberg, hem aangekomen van Maas, Jan, Katharina, Aleid en Immezoete van Yspen, aan Wouter van Matenesse., 1400; ---; 1 charter
        - Akten van belening door het leenhof van Polanen met de helft van een huis en 55 morgen in Hillegersberg., 1558-1656; div.nrs.; 4 charters
          Zie: "Ons Voorgeslacht", jrg. 37, 1982, p. 141 nr. 17.
          - Van Johan van Matenesse, 1558, ---
          - Van Johan van Matenesse, 1622, ---
          - Van Adriaan van Matenesse, 1654, ---
          - Van Gijsbert van Matenesse, 1656, ---